【裁判字號】    96,簡上,1107
【裁判日期】    970328
【裁判案由】    毒品危害防制條例
【裁判全文】
臺灣板橋地方法院刑事判決            96年度簡上字第1107號
上  訴  人
即  被  告  甲○○
上列上訴人因違反毒品危害防制條例案件，不服本院96年度簡字
第7082號中華民國96年11月7 日第一審判決（聲請案號：96年度
毒偵字第7888號），提起上訴，本院管轄之第二審合議庭判決如
下：
    主  文
上訴駁回。
    事實及理由
一、本案經本院審理結果，認第一審簡易判決認被告甲○○犯毒
    品危害防制條例第10條第2 項之施用第二級毒品罪，判處有
    期徒刑六月，如易科罰金以新臺幣一千元折算一日，認事用
    法及量刑均無不當，應予維持，並引用如附件第一審判決書
    記載之事實、證據及理由。
二、被告雖具狀提起上訴，惟未敘述上訴理由。
三、但查，原審判決所認被告之犯罪事實，業據被告於警詢自白
    不諱，並有臺灣檢驗科技股份有限公司出具之被告尿液檢驗
    報告、臺灣高等法院被告前案紀錄表等附卷可稽，事證明確
    ，堪以認定。原審判決認事用法，核無不合，另衡諸被告素
    行不良、毒品前科、本件犯罪動機、手段、再犯施用毒品情
    節、所生危害及犯後態度等一切情狀，原審判決量刑亦屬妥
    適。是被告未敘明上訴理由而提起上訴，顯無理由，自應予
    駁回。
四、末被告經合法傳喚，無正當之理由不到庭，爰依刑事訴訟法
    第371 條規定，不待其陳述，逕為判決，附此敘明。
據上論斷，應依刑事訴訟法第455 條之1 第1 項、第3 項、第36
8 條、第373 條、第371條，判決如主文。
本案經檢察官靳開聖到庭執行職務
中    華    民    國    97    年    3     月    28    日
                刑事第三庭  審判長法  官  王  屏  夏
                                  法  官  王  偉  光
                                  法  官  彭  全  曄
以上正本證明與原本無異
本件不得上訴
                                  書記官  洪  紹  甄
中    華    民    國    97    年    3     月    28    日
附錄本案論罪科刑法條全文：
毒品危害防制條例第10條
施用第一級毒品者，處 6 月以上 5 年以下有期徒刑。
施用第二級毒品者，處 3 年以下有期徒刑。
--------------------------------------------------------
附件：
┌─────────────────────────────┐
│臺灣板橋地方法院刑事簡易判決          96年度簡字第7082號  │
│聲  請  人  臺灣板橋地方法院檢察署檢察官                  │
│被      告  甲○○  男  27歲（民國○○年○○月○日生）         │
│                    身分證統一編號：Ｚ000000000號          │
│                    住臺北縣新莊市○○街136巷25號之3      │
│                    （現於臺灣臺北監獄臺北分監執行）      │
│上列被告因違反毒品危害防制條例案件，經檢察官聲請以簡易判  │
│決處刑（96年度毒偵字第7888號），本院判決如下：            │
│    主  文                                                │
│甲○○施用第二級毒品，處有期徒刑陸月，如易科罰金，以新臺  │
│幣壹仟元折算壹日。                                        │
│    事 實 及 理 由                                        │
│一、犯罪事實：甲○○（原名葉世偉、葉進偉）前因施用毒品案  │
│    件，經檢察官送勒戒處所觀察、勒戒後，因認無繼續施用毒  │
│    品傾向，於民國八十八年三月九日執行完畢而釋放，並由臺  │
│    灣板橋地方法院檢察署檢察官以八十八年度毒偵字第四六一  │
│    二號為不起訴處分確定。五年後再因施用毒品件，經檢察官  │
│    送勒戒處所觀察、勒戒後，因認有繼續施用毒品傾向，而送  │
│    戒治處所施以強制戒治，嗣於九十五年二月二十四日執行完  │
│    畢而釋放，並由臺灣板橋地方法院檢察署檢察官以九十五年  │
│    度戒毒偵字第一一四號為不起訴處分確定；復於九十五間因  │
│    施用毒品案件，經本院以九十五年度簡字第六六九四號判處  │
│    有期徒刑四月，如易科罰金以新臺幣一千元折算一日確定（  │
│    尚未執行完畢，不構成累犯）。詎甲○○不知悔改，基於施  │
│    用第二級毒品之犯意，於九十六年八月二十二日晚間七時許  │
│    （聲請簡易判決處刑書略載同月二十三日下午一時三十七分  │
│    為警採集尿液前九十六小時內某時），在臺北縣泰山鄉某處  │
│    ，施用第二級毒品甲基安非他命一次。嗣於同月二十三日上  │
│    午十一時許，甲○○在臺北縣泰山鄉○○○路四五六號香格  │
│    里拉汽車旅館六０六號房為警查獲。案經臺北縣政府警察局  │
│    移送臺灣板橋地方法院檢察署檢察官偵查後聲請簡易判決處  │
│    刑。                                                  │
│二、證據：                                                │
│(一)被告甲○○於警詢之自白。                              │
│(二)臺灣檢驗科技股份有限公司九十六年九月七日濫用藥物尿液  │
│    檢驗報告（檢體編號９６０８２３）、毒品案件姓名代號對  │
│    照表各一紙。                                          │
│(三)臺灣高等法院被告前案紀錄表、本院九十五年度簡字第六六  │
│    九四號簡易判決各一份。                                │
│三、核被告甲○○所為，係犯毒品危害防制條例第十條第二項之  │
│    施用第二級毒品罪。其施用前持有甲基安非他命之低度行為  │
│    為施用之高度行為所吸收，不另論罪。爰審酌被告前有施用  │
│    毒品之犯罪紀錄（見卷附臺灣高等法院被告前案紀錄表），  │
│    素行不佳，其犯罪之動機、目的、手段、所生危害及犯後坦  │
│    承犯行之態度等一切情狀，量處如主文所示之刑，並諭知易  │
│    科罰金之折算標準，以資懲儆。                          │
│四、依刑事訴訟法第四百四十九條第一項前段、第三項，毒品危  │
│    害防制條例第十條第二項，刑法第十一條前段、第四十一條  │
│    第一項前段，逕以簡易判決處刑如主文。                  │
│五、如不服本判決，得自收受送達之日起10日內向本院提出上訴  │
│    狀，上訴於本院第二審合議庭（須附繕本）。              │
│中    華    民    國    96    年    11    月    7     日  │
│                  刑事第十六庭  法  官  楊 志 雄          │
│以上正本證明與原本無異                                    │
│                                書記官  陳 春 銘          │
│中    華    民    國    96    年    11    月    7     日  │
│附錄本案論罪科刑法條全文：                                │
│毒品危害防制條例第10條                                    │
│施用第一級毒品者，處 6 月以上 5 年以下有期徒刑。          │
│施用第二級毒品者，處 3 年以下有期徒刑。                   │
└─────────────────────────────┘


司法院資訊處製作；財團法人民間司法改革基金會備份。
